臺灣高雄地方法院刑事判決　　　　　　　　　　　　九十三年度訴字第一一六八號
　　公　訴　人　臺灣高雄地方法院檢察署檢察官
　　被　　　告　乙○○
　　被　　　告　庚○○
右列被告等因搶奪案件，經檢察官提起公訴（九十三年度偵字第六五二五號、七０四
三號、七二四六號）暨移請本院併案審理（九十三年度偵字第一一四七０號），嗣因
被告等就被訴事實為有罪之陳述，經本院告知簡式審判程序意旨，並聽取公訴人及被
告之意見後，本院合議庭裁定由受命法官獨任依簡式審判程序審理，判決如左：
    主  文
乙○○共同意圖為自己不法之所有，而搶奪他人之動產，累犯，處有期徒刑捌月。
庚○○共同連續意圖為自己不法之所有，而搶奪他人之動產，處有期徒刑拾月。
    事  實
一、乙○○前於民國八十四年、八十六年間因違反麻醉藥品管理條例案件，分別經臺
    灣高等法院高雄分院暨本院判處有期徒刑二年八月及六月確定，嗣經接續執行，
    於八十九年七月二十九日縮短刑期假釋期滿，因前開假釋期滿未經撤銷而視為執
    行完畢。詎猶不知悛悔，竟與己○○（另行審結）共同基於意圖為自己不法所有
    之犯意聯絡，由乙○○騎乘車牌號碼ＪＢＡ─四八三號之重型機車搭載己○○，
    於九十三年二月十五日十七時三十分許，因見丙○○手提皮包一只且單獨步行，
    遂依己○○之指示尾隨其後，俟至高雄縣大寮鄉○○村○○街八十九巷口處，即
    由己○○下車而乘丙○○不及抗拒、防備之際，徒手公然掠取丙○○所有之手提
    包一只（內有身分證、駕照、行照各一枚及現金新台幣四千五百元），得手後旋
    由乙○○負責接應，二人偕同迅速騎乘前開機車而逃逸。
二、庚○○曾因轉讓毒品經法院判處有期徒刑一年四月確定，及因違反槍砲彈藥刀械
    管制條例案件，分別經法院判處有期徒刑六月及一年四月確定，並經法院定其應
    執行刑三年，於八十九年五月六日入監執行，九十一年五月二十一日縮短刑期假
    釋出監（觀護結束日期為九十二年九月四日），惟因違反保護管束期間應行遵守
    事項情節重大，遂經撤銷前開假釋，另應執行殘刑十月又一十三日（未構成累犯
    ）。仍不知悔改，竟與己○○共同基於意圖為自己不法所有之犯意聯絡，由庚○○騎乘陳顏美麗（即庚○○之母，已死亡）所有、車牌號碼ＸＱＩ─五０八之重
    型機車搭載己○○，於九十三年三月三十一日十一時許，行經高雄縣鳳山市○○
    路二三０巷六號前，因見甲○○手抱小孩而步行，庚○○遂騎乘機車尾隨其後，
    乘甲○○不備之際，由己○○下手奪取甲○○掛於頸部之白金項鍊一條，得手後
    旋即騎乘機車逃離現場。己○○旋即持上開搶得之白金項鍊，前往設於高雄市○
    鎮區○○街四號之「利順銀樓」，以一萬一千五百元之代價售予不知情之洪閨秀
    （另經臺灣高雄地方法院檢察署檢察官為不起訴處分），所得款項均由己○○與
    庚○○朋分花用。嗣因案外人即目擊者林武義提供庚○○、己○○二人所騎乘之
    上開重型機車車牌號碼，遂經警循線查獲，始查悉上情。
三、庚○○復承右述意圖為自己不法所有之概括犯意，先於九十三年六月五日六時許
    ，在高雄市○○區○○里○○街二十三號前，因見戊○○所有、車牌號碼ＮＤＬ
    —四一八號之重型機車電門開關上插有鑰匙，即逕以該鑰匙開啟機車電門方式而
    竊取之。復以該機車作為交通工具，於同年月六日九時許，行經高雄縣鳳山市○○路時，適見騎乘腳踏車、沿同路行駛之丁○○○頸上戴有黃金項鍊一條，遂尾
    隨其車後，以伺機行搶。嗣於同日九時五十分許，在高雄縣鳳山市○○路與鳳德
    街口，庚○○迅速自丁○○○後方掩至，乘其不及抗拒、防備之際，徒手公然掠
    取丁○○○頸部所配戴之前開黃金項鍊，並致丁○○○跌倒而受有右膝蓋擦傷之
    傷害（傷害部分未據告訴）。庚○○得手後立即騎乘前開機車逃逸，惟旋於鳳東
    路十一之一號前，經在場之路人及到場員警發現而逮獲。
四、案經高雄縣政府警察局林園分局、鳳山分局報請臺灣高雄地方法院檢察署檢察官
    分別偵查起訴暨移送併案審理。
    理  由
一、本件被告乙○○、庚○○所犯分係刑法第三百二十五條第一項之搶奪罪、第三百
    二十條第一項之竊盜罪，其法定刑為死刑、無期徒刑、最輕本刑為三年以上有期
    徒刑以外之罪，於準備程序進行中，被告就被訴事實為有罪之陳述，由受命法官
    告知簡式審判程序之要旨並聽取其與公訴人之意見，經被告同意適用簡式審判程
    序後，本院亦認無不得或不宜改依簡式審判程序進行之處，爰依刑事訴訟法第二
    百七十三條之一第一項、第二百八十四條之一規定，本院合議庭裁定裁定本件由
    受命法官獨任進行簡式審判程序，合先敘明。
二、右揭事實，迭據被告乙○○、庚○○迭於警詢、偵查及本院審理中坦承不諱，並
    經洪閨秀供述屬實，核與被害人丙○○、甲○○、戊○○及丁○○○等分別於警
    詢及偵查中指訴情節相符，亦據證人林武義於警詢中證述綦詳，另有本件犯案用
    機車照片共九紙（ＪＢＡ─四八三、ＸＱＩ─五０八及ＮＤＬ—四一八）、甲○○、丁○○○及戊○○所出具之贓物認領保管收據三份、車籍作業系統查詢認可
    資料與扣押物品目錄表各二份、失竊項鍊照片二紙（甲○○、丁○○○）及高雄
    市政府警察局小港分局車輛協尋受理報案單一份等在卷可稽，足徵被告乙○○、
    庚○○之自白核與事實相符，堪以信實。從而本件事證明確，被告等搶奪犯行洵
    堪認定，應予依法論科。
三、核被告乙○○、庚○○所為，均係犯第三百二十五條第一項之搶奪罪，被告庚○○則另犯刑法第三百二十條第一項普通竊盜罪。被告乙○○、庚○○分別與己○○就上開搶奪犯行，有犯意聯絡及行為分擔，均為共同正犯。被告庚○○連續二
    次搶奪犯行，時間緊接，所犯構成要件相同，顯係基於概括犯意為之，應論以連
    續犯，並加重其刑。又被告庚○○所犯前開普通竊盜既遂罪與連續搶奪既遂罪二
    者間，有方法、目的之牽連關係，應從較重之連續搶奪既遂罪處斷。再者，被告
    乙○○前因違反麻醉藥品管理條例案件，分別經臺灣高等法院高雄分院暨本院判
    處有期徒刑二年八月及六月確定，嗣經接續執行，於八十九年七月二十九日縮短
    刑期假釋期滿，因前開假釋期滿未經撤銷而視為執行完畢等情，有臺灣高雄地方
    法院被告院內索引卡紀錄表及臺灣高等法院被告全國前案紀錄表各一份在卷足憑
    ，是被告乙○○於有期徒刑執行完畢後，五年以內再犯本件法定刑為有期徒刑以
    上之罪，為累犯，應依刑法第四十七條規定，加重其刑。爰審酌被告乙○○、庚○○二人均係年輕力壯、四肢健全，竟不思正當工作以獲取報酬，反動輒以騎乘
    機車方式搶奪被害人之財物，已然嚴重影響被害人之人身安全，且受害者均為女
    性，被告等所為對社會秩序所造成之危害、所犯次數、並衡諸被告犯後尚能坦承
    犯行，深具悔悟等一切情狀，分別量處如主文所示之刑，以資懲儆。
四、移送併辦部分之犯行即臺灣高雄地方法院檢察署九十三年度偵字第一一四七０號
    部分，雖未據公訴人起訴，然與前揭已起訴部分有連續犯之裁判上一罪關係，當
    為本件起訴效力所及，本院自應一併審理，附此敘明。
五、另查，被告庚○○前與楊明童共同意圖為自己不法之所有，於九十二年十月三十
    一日十五時三十分許，在高雄市新興區○○○路一０八號前，徒手竊取蘇憲一所
    有車號ＮＪＰ─四０一號重型機車，供己騎用，得手後離去。嗣後楊明童另行起
    意，與庚○○二人共同基於意圖為自己不法所有之犯意聯絡，由楊明童騎乘竊得
    之上開重型機車搭載庚○○，於九十二年十一月一日十二時二十分許，行經高雄
    市○○區○○路與苓雅路口之際，趁林詩翰沒有防備之際，自左後方逼近，由庚○○搶奪林詩翰配戴於頸部之金項鍊乙條得手後，楊明童迅速騎乘重型機車搭載
    庚○○離去，旋即為警據報前往，於同日十二時三十五分許在高雄市○鎮區○○
    路與鎮海街口逮獲，經臺灣高雄地方法院檢察署檢察官九十二年度偵字第二二０
    五八號、第二三四一四號提起公訴，現由本院以九十二年度訴字第二九五三號案
    件審理中；另於九十二年九月二十三日十二時十五分許，騎乘車牌號碼不詳之機
    車一部，在高雄市○○區○○街六十八號前，搶奪王婷藝所有之皮包一只，案經
    臺灣高雄地方法院檢察署檢察官九十三年度偵字第六八八號移請本院前開九十二
    年度訴字第二九五三號案件併案審理。惟按，連續犯之所謂出於概括犯意，必須
    其多次犯罪行為自始均在一個預定犯罪計劃以內，出於主觀上始終同一犯意之進
    行，若中途另有新犯意發生，縱所犯為同一罪名，究非連續其初發的意思，即不
    能成立連續犯，最高法院七十年台上字第六二九六號判例意旨可資參照。被告庚○○前述犯行與本件所為既已相隔近五月，犯罪手段固屬相似，然共同實施犯罪
    之人亦非同一，再參以其於本院審理中自承：「（九十二年十一月行搶後，至本
    案外，尚有無行搶其他人？）無。我九十二年十一月四日行搶後，就沒有再想過
    犯案，都是因為缺錢才又臨時起意犯案。」等語，足認被告庚○○本件犯行與前
    述本院九十二年度訴字第二九五三號案件所審理之事實，確係基於個別犯意而為
    之，客觀上顯難謂其先後所為搶奪犯行，均係出於某一特定犯罪計畫而為之。準
    此，本件被告庚○○所為核與其前次犯行要無連續犯之裁判上一罪關係，本院自
    得另為適法之裁判，併此敘明。
據上論斷，應依刑事訴訟法第二百七十三條之一第一項、第二百九十九條第一項前段
，刑法第二十八條、第四十七條、第五十六條、第三百二十五條第一項、第三百二十
條第一項、第五十五條，判決如主文。
中      華      民      國      九十三      年     八     月     四     日
                                  臺灣高雄地方法院刑事第十三庭
                                      法  官  陳  明  呈
右正本證明與原本無異。
如不服本判決，應於判決送達後十日內，向本院提出上訴狀。
                                      書記官  林  明  忠
中    華    民    國      九十三      年      八      月       四       日
